【裁判字號】    95,訴,281
【裁判日期】    950427
【裁判案由】    毒品危害防制條例
【裁判全文】
臺灣臺北地方法院刑事判決               95年度訴字第281號
    公  訴  人  臺灣臺北地方法院檢察署檢察官
    被      告  甲○○
上列被告因違反毒品危害防制條例案件，經檢察官提起公訴（95
年毒偵字第171號），本院判決如下：
    主  文
甲○○施用第一級毒品，累犯，處有期徒刑陸月，如易科罰金，
以佰元折算壹日。
扣案第一級毒品海洛因壹包 (淨重零點壹公克)沒收銷燬之。
扣案盛裝海洛因之塑膠袋壹個沒收之。
    事  實
一、甲○○前因違反毒品危害防制條例案件，經本院判處有期徒
    刑10月確定，於93年11月1日縮刑期滿執行完畢，仍不知悔
    改。其於93年1月9日經強制戒治期滿釋放後5年內，即94年
    12月31日下午5時許，在臺北市○○區○○路370巷38號2樓
    住處施用第一級毒品海洛因一次，嗣於95年1月2日中午12時
    15分許，在臺北市萬華區○○○路○段50巷口為警盤查時，
    在警發覺其持有毒品之事實前，而向盤查渠之警察自首前情
    ，並在其身上扣得第一級毒品海洛因一包 (淨重0.13公克)
    ，及甲○○所有，盛裝該第一級毒品海洛因之塑膠袋一個。
二、案經臺北市政府警察局萬華分局報請臺灣臺北地方法院檢察
    署檢察官偵查起訴。
    理  由
一、本件被告對於檢察官起訴書內所載證據之證據能力均不爭執
    ，首開敘明。
二、訊據被告甲○○坦認於前開時、地施用第一級毒品海洛因，
    復有臺灣檢驗科技公司股份有限公司濫用藥物尿液檢驗報告
    、臺北市政府警察局萬華分局查獲涉嫌毒品危害防制條例初
    步鑑驗報告單、法務部調查局鑑定通知書等在卷可證，被告
    犯行堪以認定，應依法論科。
三、核被告所為，係犯毒品危害條例第10條第1項施用第一級毒
    品罪。被告持有第一級毒品之行為，為施用第一級毒品之行
    為所吸收，不另論罪。又被告前因違反毒品危害防制條例案
    件，經本院判處有期徒刑10月確定，於93年11月1日縮刑期
    滿執行完畢，此有臺灣高等法院被告前案紀錄表在卷可按，
    其於5年內再犯本件有期徒刑以上之罪，應依累犯加重其刑
    。惟被告於犯罪發覺前，向警員盧天祥自首犯行，此有證人
    即警員盧天祥之證詞可證 (見本院95年4月18日審判筆錄)，
    應依刑法第62條前段減輕之。爰審酌被告曾有違反毒品危害
    防制條例之前科，已述之如前，素行非佳；犯罪後坦認犯行
    ，態度尚稱良好；檢察官求刑有期徒刑6月，被告對之表示
    同意，經審酌尚稱允當；及被告犯罪之手段等一切情狀，量
    處如主文所示之刑，並諭知易科罰金之折算標準。扣案粉末
    一包，經鑑定結果為第一級毒品海洛因 (淨重0.13公克)，
    此有法務部調查局鑑定通知書在卷可稽，依毒品危害條例第
    18條第1項前段沒收銷燬之。又扣案盛裝海洛因之塑膠袋一
    個，為被告所有，業經被告供明在卷，係供被告犯違反毒品
    危害防制條例所用之物，應依刑法第38條第1項第2款沒收之
    。
據上論斷，應依刑事訴訟法第299條第1項前段，毒品危害防制條
例第10條第1項、第18條第1項前段，刑法第11條前段、第47條、
第41條第1項前段、第62條前段、第38條第1項第2款，罰金罰鍰
提高標準條例第2條，判決如主文。
本案經檢察官李傳侯到庭執行職務
中    華    民    國    95    年    4     月    27    日
                  刑事第六庭審判長法  官  周占春
                                  法  官  林孟皇
                                  法  官  趙子榮
以上正本證明與原本無異。
如不服本判決，應於判決送達後10日內，向本院提出上訴狀。
                                  書記官  陳怡君
中    華    民    國    95    年    4    月    27    日
毒品危害防制條例第10條
施用第一級毒品者，處 6 月以上 5 年以下有期徒刑。
施用第二級毒品者，處 3 年以下有期徒刑。
毒品危害防制條例第18條
查獲之第一、二級毒品及專供製造或施用第一、二級毒品之器具
，不問屬於犯人與否，均沒收銷燬之；查獲之第三、四級毒品及
製造或施用毒品之器具，無正當理由而擅自持有者，均沒入銷燬
之。但合於醫藥、研究或訓練之用者，得不予銷燬。
前項合於醫藥、研究或訓練用毒品或器具之管理辦法，由法務部
會同行政院衛生署定之。
罰金罰鍰提高標準條例第2條
依刑法第 41 條易科罰金或第 42 條第 2 項易服勞役者，均就其
原定數額提高為一百倍折算一日；法律所定罰金數額未依本條例
提高倍數，或其處罰法條無罰金刑之規定者，亦同。


司法院資訊處製作；財團法人民間司法改革基金會備份。
